臺灣南投地方法院民事簡易裁定
111年度投簡字第400號
原      告  簡炳楠  

被      告  中華開發資產管理股份有限公司



法定代理人  林德雲  
上列當事人間債務人異議之訴事件，本院裁定如下：
    主  文
本件訴訟標的價額核定為新臺幣52萬6,348元。 
原告應於本裁定送達後5日內，補繳裁判費新臺幣4,180元，逾期
未補正，即裁定駁回原告之訴。
    理  由
一、提起民事訴訟，應依民事訴訟法第77條之13規定繳納裁判費
    ，此為必須具備之程式；又簡易訴訟程序，原告之訴不合程
    式者，法院應以裁定駁回之，但其情形可以補正者，審判長
    應定期間命其補正（民事訴訟法第436條第2項、第249條第1
    項第6款）。債務人異議之訴之訴訟標的為該債務人之異議
    權，法院核定此訴訟標的之金額或價額，應以該債務人本於
    此項異議權，請求排除強制執行所有之利益為準（最高法院
    96年度台抗字第796號裁定意旨參照）。
二、原告對於本院111年度司執字第7860號強制執行（下稱系爭
    強制執行）事件提起債務人異議之訴，請求判決將系爭強制
    執行程序逾兩造和解契約合意清償金額新臺幣（下同）10萬
    部分，應予撤銷，是本件訴訟標的之價額，應以原告請求排
    除被告上開強制執行程序所有之利益為準。又被告以臺灣士
    林地方法院103年度司執字第14648號債權憑證（下稱系爭執
    行名義）對原告強制執行所請求之債權，包括14萬1,114元
    ，及自民國87年11月6日起至清償日止，按週年利率12%計算
    之利息，暨自87年12月7日起至清償日止，逾期在6個月以內
    者，按上開利率10%計算之違約金，逾期超過6個月者，按上
    開利率20%計算之違約金，及程序費用500元、執行費用1,13
    2元等情，經本院調閱上開執行卷宗查明屬實。故計算至原
    告111年9月13日提起本件訴訟為止，總金額共計為62萬6,34
    8元（含本金、利息、違約金及費用，計算式參附表），是
    原告請求排除被告強制執行程序所有之利益(即逾兩造和解
    契約合意清償金額10萬部分）為52萬6,348元，應徵第一審
    裁判費5,730元，扣除原告於起訴時已繳1,550元後，尚應補
    繳第一審裁判費4,180元。爰限原告本裁定送達翌日起5日內
    ，補繳第一審裁判費4,180元。倘逾期未補繳，即裁定駁回
    原告之訴。
三、依民事訴訟法第436條第2項、第249條第1項第6款，裁定如
    主文。
中　　華　　民　　國　　111 　年　　9 　　月　　27　　日
                  南投簡易庭  法  官  鄭煜霖
附表：（金額：新臺幣；元以下四捨五入）　
 本金 141,114元        計息本金   起始日     終止日 年息  應給付金額  利息 141,114元 87年11月6日 111年9月13日 12％ 403,949元 違約金 141,114元 87年12月7日 88年6月7日 1.2％ 849元  141,114元 88年6月8日 111年9月13日 2.4％ 78,804元  費用 500元、1,132元     債權額合計： 141,114元＋403,949元＋849元＋78,804元＋500元＋1,132元＝626,348元。      
以上為正本係照原本作成。
如不服本裁定關於核定訴訟標的價額部分，應於裁定送達後10日
內向本院提出抗告狀，並繳納抗告費新臺幣1,000 元；其餘關於
命補繳裁判費部分，不得抗告。
中　　華　　民　　國　　111 　年　　9 　　月　　27　　日
      　　　　　　　　　　　　書記官  洪妍汝